【裁判字號】    90,訴,201
【裁判日期】    900619
【裁判案由】    違反毒品危害防制條例
【裁判全文】
臺灣屏東地方法院刑事判決                            九十年度訴字第二一號
    公  訴  人  臺灣屏東地方法院檢察署檢察官
    被      告  甲○○
右列被告因違反毒品危害防制條例案件，經檢察官提起公訴（八十九年度毒偵字第二
三七四號、九十年度毒偵字第二三五號），本院判決如左：
    主  文
甲○○連續施用第一級毒品，累犯，處有期徒刑壹年，扣案第一級毒品海洛因零點壹
柒公克沒收銷燬之；又連續施用第二級毒品，累犯，處有期徒刑柒月；應執行有期徒
刑壹年伍月。扣案第一級毒品海洛因零點壹柒公克沒收銷燬之。
    事  實
一、甲○○前因違反麻醉藥品管理條例案件，經本院以八十五年易字第五一四號判處
    有期徒刑一年二月確定，甫於八十六年七月九日縮刑假釋出獄，並於同年九月六
    日執行期滿；復於八十七年間因施用毒品經送觀察、勒戒後認有繼續施用毒品之
    傾向，嗣經送強制戒治至八十九年四月五日期滿，由臺灣屏東地方法院檢察署檢
    察官於同年月十三日，以八十九年度戒毒偵字第一七八號不起訴處分確定，竟不
    知警惕，又基於施用第一級、第二級毒品之概括犯意，在其位於屏東市○○里○
    ○路八五０巷四號住處等處，分別自八十九年十月三日晚間十時許起至九十年二
    月中旬日某止，以每三、四天一次之頻率，連續施用第一級毒品海洛因；及自八
    十九年十月初某日起至九十年一月間某日止，不定期連續施用第二級毒品安非他
    命，嗣警方先後於八十九年十月四日、九十年一月十八日對其採尿送驗而查獲，
    並扣得第一級毒品海洛因０．一七公克。
二、案經屏東縣警察局、屏東縣警察局屏東分局分別移送、報告臺灣屏東地方法院檢
    察署檢察官偵查起訴。
    理  由
一、訊據被告甲○○於本院訊問時，對於前揭犯罪事實均坦承不諱，並有扣案經法務
    部調查局鑑定確認之第一級毒品海洛因０．一七公克（詳卷附法務部調查局第0
    00000000號鑑定通知書）在卷可稽，又被告於前開期日二度經採尿送驗
    結果，亦分別呈嗎啡及安非他命陽性反應（八十九年十月四日）、嗎啡陽性反應
    （九十年一月十一日），有臺灣檢驗科技股份有限公司九十年二月十四日（編號
    ：ＫＺ000000000000號）、同年三月九日（編號：ＫＺ00000
    0000000號）濫用藥物尿液檢驗報告各乙紙附卷可憑，被告自白堪認與事
    實相符，其於右揭時、地連續施用第一級毒品海洛因、第二級毒品安非他命之犯
    行已堪認定。被告甲○○前因施用毒品案件，經送強制戒治期滿，甫由臺灣屏東
    地方法院檢察署檢察官於八十九年四月十三日，以八十九年度戒毒偵字第一七八
    號不起訴處分確定，有臺灣屏東地方法院檢察署刑案資料查註紀錄表乙份在卷可
    按，其五年內再犯前揭施用第一級毒品海洛因、第二級毒品安非他命犯行已臻明
    確，應依法論科。
二、按海洛因及安非他命分別為毒品危害防制條例第二條第一項第一款、第二款所定
    之第一級及第二級毒品，不得非法持有、施用。核被告甲○○所為，係犯毒品危
    害防制條例第十條第一項施用第一級毒品罪及同條第二項施用第二級毒品罪。又
    被告上開連續多次施用第一級毒品海洛因、第二級毒品安非他命犯行，時間緊接
    ，手法相同，觸犯構成要件同一之罪名，顯均係基於概括犯意反覆為之，為連續
    犯，應分別依刑法第五十六條規定論以連續施用第一級、第二級毒品罪，並依法
    加重其刑。被告所犯上開施用第一級毒品及施用第二級毒品二罪，犯意各別，行
    為不同，罪名互異，應予分論併罰。被告持有海洛因之行為，為施用之高度行為
    所吸收，不另論罪。被告除起訴書載明外之其他時間之犯行雖未據起訴，但與起
    訴部分之犯行有連續犯之裁判上一罪關係，自為起訴效力所及而得由本院併予審
    理。又被告甲○○前因違反麻醉藥品管理條例案件，經本院以八十五年易字第五
    一四號判處有期徒刑一年二月確定，甫於八十六年七月九日縮刑假釋出獄，並於
    同年九月六日執行期滿，有臺灣高等法院被告全國前案紀錄表及臺灣屏東地方法
    院檢察署刑案資料查註紀錄表各乙份在卷可按，其五年內再犯此有期徒刑以上之
    罪，為累犯，遞加重其刑。爰審酌被告年值青壯，前因施用第二級毒品犯行既獲
    不起訴處分，猶不知警惕，再犯本件施用第一級毒品及第二級毒品之罪，對於自
    身健康及社會危害程度，亟待矯治等一切情狀，量處如主文所示之刑，並定其應
    執行之刑，以示儆懲。扣案之第一級毒品海洛因０．一七公克依法沒收銷燬之。
據上論斷，應依刑事訴訟法第二百九十九條第一項前段，毒品危害防制條例第十條第
一項、第二項、第十八條第一項，刑法第十一條、第五十六條、第四十七條、第五十
一條第五款，判決如主文。
本案經檢察官趙燕利到庭執行職務
中      華      民      國    九  十    年      六      月    十  九    日
                                      臺灣屏東地方法院刑事第二庭
                                          審判長法  官  吳永宋
                    法  官  蔡憲德
                                                法  官  陳松檀
右正本證明與原本無異。
對於本判決如有不服應於收受送達後十日內向本院提出上訴書狀上訴於台灣高等法院
高雄分院並按他造當事人之人數附具繕本。
                                                書記官  張福山
中      華      民      國      九十      年     六       月    十九    日
附錄本案論罪適用法條：
毒品危害防制條例第十條
施用第一級毒品者，處六月以上五年以下有期徒刑。
施用第二級毒品者，處三年以下有期徒刑。


司法院資訊處製作；財團法人民間司法改革基金會備份。
